臺灣臺中地方法院刑事裁定　　　　　　　95年度聲再字第22號
聲　請　人
即受判決人　甲○○
選任辯護人　方文獻律師
上聲請人因公共危險等案件，對於本院九十五年度交訴字第九九
號刑事確定判決，聲請再審，本院裁定如下：
    主  文
再審之聲請駁回。
    理  由
一、本件聲請再審意旨詳如附件刑事再審聲請狀影本所載。
二、按有罪之判決確定後，有左列情形之一者，為受判決人之利
    益，得聲請再審︰一、原判決所憑之證物已證明其為偽造或
    變造者。二、原判決所憑之證言、鑑定或通譯已證明其為虛
    偽者。三、受有罪判決之人，已證明其係被誣告者。四、原
    判決所憑之通常法院或特別法院之裁判已經確定裁判變更者
    。五、參與原判決或前審判決或判決前所行調查之法官，或
    參與偵查或起訴之檢察官，因該案件犯職務上之罪已經證明
    者，或因該案件違法失職已受懲戒處分，足以影響原判決者
    。六、因發現確實之新證據，足認受有罪判決之人應受無罪
    、免訴、免刑或輕於原判決所認罪名之判決者。前項第一款
    至第三款及第五款情形之證明，以經判決確定，或其刑事訴
    訟不能開始或續行非因證據不足者為限，得聲請再審，刑事
    訴訟法第四百二十條定有明文。又刑事訴訟法第四百二十條
    第一項第六款所謂發見確實之新證據，係指該證據於事實審
    法院判決前已經存在，為法院、當事人所不知，不及調查斟
    酌，至其後始行發見，且就證據本身形式上觀察，固不以絕
    對不須經過調查程序為條件，但必須顯然可認為足以動搖原
    有罪確定判決，而為受判決人無罪、免訴、免刑或輕於原判
    決所認罪名之判決者為限。此受理聲請再審之最後事實審法
    院，應就聲請再審理由之所謂「新證據」，是否具備事實審
    判決前已經存在，為法院、當事人所不知，事後方行發見之
    「嶄新性」，及顯然可認足以動搖原有罪確定判決，應為無
    罪、免訴、免刑或輕於原判決罪名之「顯然性」二要件，加
    以審查，為判斷應否准予開始再審之準據（最高法院三十三
    年抗字第七○號判例、八十五年度臺抗字第三○八號裁定、
    九十三年度聲再字第十四號裁定要旨參照）；又不得上訴於
    第三審法院之案件，除刑事訴訟法第四百二十條規定外，其
    經第二審確定之有罪判決，如就足生影響於判決之重要證據
    漏未審酌者，亦得為受判決人之利益，聲請再審，刑事訴訟
    法第四百二十一條定有明文，惟此係指該案件係不得上訴於
    第三審之案件，且經合法上訴而於「第二審確定」之情形，
    如該案件並未經合法上訴於第二審者，則除具有刑事訴訟法
    第四百二十條第一項各款所列之再審原因，得依該條項規定
    聲請再審外，不得依刑事訴訟法第四百二十一條規定聲請再
    審。又依第四百二十一條規定，因重要證據漏未審酌而聲請
    再審者，應於送達判決後二十日內為之，刑事訴訟法第四百
    二十四條定有明文。再者，法院認為聲請再審之程序違背規
    定及無再審理由者，均應以裁定駁回之，刑事訴訟法第四百
    三十三條、第四百三十四條第一項均分別定有明文。
三、經查：
(一)、關於再審聲請人依刑事訴訟法第四百二十一條規定聲請再審
    部分：查本件再審聲請人即受判決人甲○○因公共危險及過
    失傷害等案件，經本院於民國九十五年十月十三日以九十五
    年度交訴字第九九號分別判處有期徒刑七月、二月，定應執
    行刑為有期徒刑八月，於同年十一月十三日確定在案，而被
    告於同年十月二十五日收受判決，此經本院調閱卷宗查證屬
    實。茲被告於同年十二月十二日以上開確定判決有重要證據
    漏未審酌，具狀向本院聲請再審，惟未於送達判決後二十日
    內為之，依前揭說明，其聲請之程序即不合法。且再審聲請
    人係觸犯刑法第一百八十五條之四之肇事逃逸罪（法定刑為
    六月以上五年以下有期徒刑）、刑法第二百八十四條第一項
    過失傷害罪（法定刑為六月以下有期徒刑、拘役或五百元以
    下罰金），前者非屬三年以下有期徒刑、拘役或專科罰金之
    罪，即非不得上訴於第三審法院之案件；後者雖屬三年以下
    有期徒刑、拘役或專科罰金之罪，依法不得上訴於第三審法
    院，然本案經原審判決後，再審聲請人並未為合法之上訴，
    是本件顯與刑事訴訟法第四百二十一條規定之要件有間，揆
    諸前開說明，再審聲請人自不得據此聲請再審。
(二)、關於再審聲請人依刑事訴訟法第四百二十條規定聲請再審部
    分：又再審聲請人雖以發現確實之新證據足證再審聲請人應
    受無罪或輕於原判決所認罪名之判決而據以聲請再審；然其
    所提出之「證據」，無非係主張本件告訴人摔倒之處係屬右
    側，而告訴人所受之傷係左肩峰骨韌帶斷裂，據悉係其原本
    之舊傷，與本件車禍無涉，並請求本院調閱告訴人之病歷供
    參云云。然經本院審閱卷宗，告訴人自始均指訴其所受之傷
    在左側，而被告並未答辯被告所受之傷係在右側，且亦自陳
    告訴人確有因本件車禍受傷無訛；而告訴人所受之傷，亦有
    國軍臺中總醫院附設民眾診療服務處診斷證明書一份（警卷
    第十五頁）在卷可稽，是本院就再審聲請人提出之上開「證
    據」本身形式上觀察，自難認有「顯然可認為足以動搖原有
    罪確定判決，而為受判決人無罪或輕於原判決所認罪名之判
    決」之情事存在，揆諸前開說明，再審聲請人此一主張，核
    與顯然可認足以動搖原有罪確定判決，應為無罪、免訴、免
    刑或輕於原判決罪名之「顯然性」之要件不符。
五、從而，聲請人之聲請因再審之程序違背規定及無再審理由，
    自應依法裁定駁回。
據上論斷，應依刑事訴訟法第四百三十三條、第四百三十四條第
一項，裁定如主文。
中　　華　　民　　國　　96　　年　　3 　　月　　3 　　日
                  刑事第十四庭   審判長法  官  陳  葳
                                       法  官  林世民
                                       法  官  洪堯讚
以上正本證明與原本無異。
如不服本裁定，應於裁定送達後五日內向本院提出抗告狀。
                                       書記官  柳寶倫
中　　華　　民　　國　　96　　年　　3 　　月　　3 　　日
